---
title: "Pefiles de elevación"
author: "Ana Valera, Carolain Pérez, Yulisa Arias, José Martínez (tali)"
date: '2023-02-16'
output:
  pdf_document
  # github_document
editor_options: 
  chunk_output_type: console
  keep_tex: true
  pandoc_args: ["--pdf-engine=xelatex"]
header-includes:
  - \usepackage{geometry}
  - \geometry{landscape=true, margin=1in}
---

```{r setup, include=FALSE}
knitr::opts_chunk$set(echo = TRUE, cache = F, message = F, warning = F, fig.width = 11, fig.height = 8)
```

# Perfiles de elevación

## Cargar paquetes y funciones


```{r}
library(raster)
library(tidyverse)
library(sf)
library(RColorBrewer)
library(topoDistance)
library(kableExtra)
options(knitr.kable.NA = '')
my_kable_style <- function(df, caption = '', full_width = T) {
  df %>% kable(format = 'latex', escape = F, booktabs = T,
               digits = 2, caption = caption) %>%
    kable_styling(bootstrap_options = c("hover", "condensed"),
                  latex_options = "HOLD_position",
                  full_width = full_width, position = "center")
}
```

Datos

```{r}
transectos <- st_read('transectos-perfiles-de-elevacion/transectos-perfiles-elevacion.gpkg')
dsm <- raster('transectos-perfiles-de-elevacion/dsm_hires.tif')
```

Algunas pruebas:

```{r}
topoProfile(dsm, transectos %>% as_Spatial() %>% as('SpatialLines'))
topoProfile(dsm, transectos[1:6,] %>% as_Spatial() %>% as('SpatialLines'), type = 'plotly')
```



## Referencias

GBIF.org (2023). *What is GBIF?* Retrieved from
<https://www.gbif.org/what-is-gbif>

H3 (2022). *Introduction \| H3*. Retrieved from
<https://h3geo.org/docs>

José Ramón Martínez-Batlle (2022). Estadística zonal multipropósito sobre información geoespacial de República Dominicana, usando Google Earth Engine, Python y R. Versión "Let there be environmental variables (v0.0.0.9000)". Zenodo <https://doi.org/10.5281/zenodo.7367256>
